臺灣臺南地方法院刑事判決　　　　　　 100年度訴字第1019號
公　訴　人　臺灣臺南地方法院檢察署檢察官
被　　　告　同以聰
指定辯護人　公設辯護人林宜靜
上列被告因違反槍砲彈藥刀械管制條例案件，經檢察官提起公訴
（100年度偵字第6896號），本院判決如下：
    主  文
同以聰犯非法持有可發射子彈具殺傷力之槍枝罪，處有期徒刑
年貳月，併科罰金新臺幣伍萬元，罰金如易服勞役，以新臺幣壹
仟元折算壹日。扣案之改造手槍壹枝（槍枝管制編號：0000
000000號）沒收。
    事  實
一、同以聰知悉具有殺傷力之改造手槍，係槍砲彈藥刀械管制條
    例第4 條第1 項第1 款所列管之槍砲，非經中央主管機關許
    可，不得持有。其於民國97年6 月間某日，收受服役時同袍
    吳東益（已死亡）所贈送具有殺傷力之仿SIG SAUER 廠P220
    型半自動手槍製造之改造手槍1 支，其知悉上開槍枝外觀結
    構完整，均有一定之重量，與一般人所習知之真實槍枝相似
    ，應係具有殺傷力之違禁物品，仍基於未經許可持有具有殺
    傷力改造手槍之犯意而持有之，並置於自己實力支配下。嗣
    臺南憲兵隊據報於100 年5 月13日早上9 時35分許，持本院
    核發之搜索票，至其臺南市○○區○○街11號住處搜索，於
    住處旁廢棄魚缸內查獲並扣得前揭改造手槍1 枝（槍枝管制
    編號：0000000000號），始查悉上情。
二、案經臺南憲兵隊報告臺灣臺南地方法院檢察署檢察官偵查起
    訴。
    理  由
一、訊據被告就前揭持有具殺傷力改造手槍之事實於警詢、偵訊
    及本院準備、審理程序均坦承不諱（見警卷第6-7 頁、第10
    -11 頁、偵一卷第41頁、本院卷第17頁反面、第33頁），並
    有扣案之改造手槍1 枝（槍枝管制編號：0000000000號）在
    卷可憑。而扣案之改造手槍，經警員初步檢視結果，槍枝結
    構完整，槍管暢通，具擊發機構並可發揮功能，係管制槍枝
    之可能性較大，有高雄市政府警察局槍枝初步檢視報告表附
    卷可參（見警卷第28-33 頁）。又扣案改造手槍1 枝，經送
    請內政部警政署刑事警察局以「檢視法」、「性能檢驗法」
    鑑定結果，認為：「送鑑手槍1 枝（槍枝管制編號：000000
    0000，不含彈匣），認係改造手槍，由仿SIG SAUER 廠P220
    型半自動手槍製造之槍枝，換裝土造金屬槍管而成，經操作
    檢視，雖滑套一側斷裂，惟不影響槍枝之擊發功能，可供擊
    發適用子彈使用，認具殺傷力。」等情，有該局100 年6 月
    2 日刑鑑字第1000069282號鑑定書1 份及槍枝照片4 張在卷
    可稽（見警卷第34-35 頁）。上開鑑定結果，既係鑑驗機關
    以其專業知識及精密儀器測試後所得之結論，自可憑信。是
    扣案之改造手槍1 枝，確屬槍砲彈藥刀械管制條例第4 條第
    1 項第1 款所稱之槍砲無訛。綜上，被告之自白核與事實相
    符，應可採信。本案事證明確，被告犯行洵堪認定，應依法
    論科。
二、核被告所為，係犯槍砲彈藥刀械管制條例第8條第4項之非法
    持有可發射子彈具殺傷力之槍枝罪。
三、辯護人稱：被告犯後態度良好，槍砲彈藥刀械管制條例第8
    條第4 項之非法持有可發射子彈具殺傷力之槍枝罪，法定最
    低刑度為3 年以上有期徒刑，被告並非擁槍自重、恃槍為非
    作歹之徒，未對社會治安造成重大影響等情，以最輕本刑為
    3 年以上有期徒刑之法定刑責觀之，被告犯案情節屬情輕法
    重，客觀上足已引起社會一般人之同情而堪可憫恕，請求依
    刑法第59條之規定，酌減輕其刑。並考量被告無前科紀錄，
    現需撫養1歲6個月之獨子，予以緩刑之諭知等語。惟按刑法
    第57條所列各款，為量刑時應行注意之事項，並非同法第59
    條酌減其刑之根據，刑法第59條之酌量減輕其刑，必須犯罪
    另有特殊之原因與環境等等，在客觀上足以引起一般同情，
    認為即予宣告法定低度刑期猶嫌過重者，始有其適用（最高
    法院45年台上字第1165號、51年度台上字第899號判例參照
    ）。則單純犯罪情節輕微、犯人之品行、素行、犯罪後態度
    等情狀，僅可為法定刑內從輕科刑之標準，非可執為酌減其
    刑之理由（最高法院94年度台上字第241號判決意旨參照）
    。
    有鑑於國內近年來槍枝日益氾濫，持槍犯罪之重大案件頻傳
    ，嚴重危害社會安寧秩序，政府藉由傳媒致力宣導下已廣為
    大眾所周知，被告不知守法自持，任意收受槍枝作為防身之
    用，本對社會治安有相當程度之危害，復參酌槍砲彈藥刀械
    管制條例於94年1月26日修正公佈後，大幅提高非法持有改
    造槍械等行為之刑責，意即著眼於我國實務上違反槍砲彈藥
    刀械條例案件中，改造槍械佔有極高之比例，足見非法持有
    改造槍械之情形甚為氾濫，且改造槍械之取得相較於制式槍
    械容易，且與制式槍械火力相近，嚴重危害治安，故刑責過
    輕顯不足以遏止，為維護社會大眾之人身安全，對於非法持
    有槍枝、子彈者，自不宜輕易酌減其刑，而予輕縱。再者，
    被告收受改造槍枝，持有之期間長達近3年，其犯罪當時並
    無特殊之原因與環境，僅是為了防身而持有，難認其犯罪情
    狀在客觀上足以引起一般同情，而顯然可憫。至於被告坦認
    犯行、有幼子需要照顧等，僅可為法定刑內審酌量刑之標準
    ，並非客觀上顯可憫恕，自不能據為酌量減輕其刑之理由。
    是客觀上被告持有改造槍枝，顯無足以引起一般同情之餘地
    ，本院認為被告並無刑法第59條所規定之情狀，不予酌減其
    刑，亦無從為緩刑之諭知。
四、爰審酌被告無視於政府嚴格管制槍彈之政策，無故持有前揭
    改造手槍，持槍時間長達3 年，所為對社會治安存有潛在之
    危險性，對他人之生命安全已構成威脅，自應予懲處非難，
    雖尚無證據證明被告曾持前揭槍枝為違法行為，然被告自稱
    收受槍枝的目的在於防身、以後與別人發生衝突時需要用到
    等語（見警卷第6 頁、本院卷第33頁），動機實有可議，故
    被告之行為，較之單純將所持有之槍枝藏匿家中或隱蔽處所
    不欲人知之情形更值苛責，爰依被告之供述及卷附臺灣高等
    法院被告前案紀錄表，以及被告提出之戶口名簿等，並審酌
    被告係高職肄業之智識程度，並無前案紀錄、素行尚稱良好
    （現另有竊盜案繫屬本院），擔任送貨員工作，平日與父母
    及兩位弟弟共同居住，被告於警詢、偵查及本院審理中均坦
    承犯行，犯後態度良好等一切情狀，量處如主文所示之刑，
    並諭知罰金易服勞役之折算標準，以資懲儆。扣案之改造手
    槍1 枝（槍枝管制編號：0000000000號），依槍砲彈藥刀械
    管制條例之規定，非經許可不得持有，屬違禁物，應依刑法
    38條第1 項第1 款規定，宣告沒收。
據上論斷，應依刑事訴訟法第299條第1項前段，槍砲彈藥刀械管
制條例第8 條第4 項，刑法第11條前段、第42條第3 項、第38條
第1 項第1 款、第2項，判決如主文。
本案經檢察官林怡君到庭執行職務
中    華    民    國  100     年    9     月    28    日
                  刑事第八庭  審判長 法  官  張瑛宗
                                     法  官  洪士傑
                                     法  官  羅郁棣
以上正本證明與原本無異。
如不服本判決應於收受本判決後10日內向本院提出上訴書狀，並
應敘述具體理由。其未敘述上訴理由者，應於上訴期間屆滿後20
日內向本院補提理由書狀（均須按他造當事人之人數附繕本）「
切勿逕送上級法院」。
                                     書記官  廖明瑜
中    華    民    國  100     年    9     月    28    日
附錄所犯法條：
槍砲彈藥刀械管制條例第8條
未經許可，製造、販賣或運輸鋼筆槍、瓦斯槍、麻醉槍、獵槍、
空氣槍或第 4 條第 1 項第 1 款所定其他可發射金屬或子彈具
有殺傷力之各式槍砲者，處無期徒刑或 5 年以上有期徒刑，併
科新臺幣 1 千萬元以下罰金。
未經許可，轉讓、出租或出借前項所列槍枝者，處 5 年以上有
期徒刑，併科新臺幣 1 千萬元以下罰金。
意圖供自己或他人犯罪之用，而犯前二項之罪者，處無期徒刑或
7 年以上有期徒刑，併科新臺幣 1 千萬元以下罰金。
未經許可，持有、寄藏或意圖販賣而陳列第 1 項所列槍枝者，
處 3 年以上 10 年以下有期徒刑，併科新臺幣 7 百萬元以下罰
金。
第 1 項至第 3 項之未遂犯罰之。
犯第 1 項、第 2 項或第 4 項有關空氣槍之罪，其情節輕微者
，得減輕其刑。